【裁判字號】    97,上訴,2927
【裁判日期】    971216
【裁判案由】    違反毒品危害防制條例
【裁判全文】
臺灣高等法院臺中分院刑事判決        97年度上訴字第2927號
上  訴  人
即  被  告  甲○○
上列上訴人因違反毒品危害防制條例案件，不服臺灣臺中地方法
院97年度訴字第3064號中華民國97年9月16日第一審判決（ 起訴
案號：臺灣臺中地方法院檢察署97年度毒偵字第3467號），提起
上訴，本院判決如下：
    主  文
上訴駁回。
    理  由
一、按不服地方法院之第一審判決而上訴者，須提出上訴書狀，
    並應敘述具體理由，刑事訴訟法第三百六十一條第一項定有
    明文，此為上訴必備之程式；而所謂「具體理由」，必係依
    據卷內既有訴訟資料或提出新事證，指摘或表明第一審判決
    有何採證認事、用法或量刑等足以影響判決本旨之不當或違
    法，而構成應予撤銷之具體事由，始克當之（例如：依憑證
    據法則具體指出所採證據何以不具證據能力，或依憑卷證資
    料，明確指出所為證據證明力之判斷如何違背經驗、論理法
    則）；倘僅泛言原判決認定事實錯誤、違背法令、量刑失之
    過重或輕縱，而未依上揭意旨指出具體事由，或形式上雖已
    指出具體事由，然該事由縱使屬實，亦不足以認為原判決有
    何不當或違法者（例如：對不具有調查必要性之證據，法院
    未依聲請調查亦未說明理由，或援用證據不當，但除去該證
    據仍應為同一事實之認定），皆難謂係具體理由，俾與第二
    審上訴制度旨在請求第二審法院撤銷、變更第一審不當或違
    法之判決，以實現個案救濟之立法目的相契合，並節制濫行
    上訴（最高法院九十七年度台上字第八九二號刑事判決參照
    ）。次原審法院認為上訴不合法律上之程式者，應以裁定駁
    回之。第二審法院認為上訴書狀未敘述理由或上訴有第三百
    六十二條前段之情形者，應以判決駁回之。又分別為刑事訴
    訟法第三百六十二條、第三百六十七條所明定。再第三百六
    十七條之判決，得不經言詞辯論為之。同法第三百七十二條
    亦定有明文。
二、本案上訴人即被告（下稱被告）甲○○提出書狀敘述上訴理
    由，略以：(一)檢警為偵辦柯文傑販毒案，而以證人身份傳訊
    上訴人作證，就程序上而言，上訴人非被告，應無採驗之義
    務，因檢警承辦人員之威脅誘騙，且未告知得拒絕採驗，致
    上訴人遭強制採尿送驗致生本件，本件程序尚有未洽。(二)被
    告係受柯文傑一再誘惑及父母接連過世之雙重打擊始施用毒
    品紓壓。(三)被告現就職中，今涉犯此案，親人相當不諒解，
    工作亦可能不保，希從輕量刑，給予自新機會，俾挽救親人
    情感，為此上訴，請求撤銷原判決云云。
三、經查：
  (一)被告前於97年4月30日警詢時、 檢察官偵訊及原審審理時均
    已供承確有於同年 4月29日在家中施用第一級毒品海洛因之
    情事在卷（中縣警刑大偵00000000000卷第3頁、 毒偵3467
    卷第5頁、原審卷第14頁反面）， 且被告經警採其尿液送驗
    結果，呈嗎啡陽性反應，有中山醫學大學附設醫院檢驗科藥
    物檢測中心尿液檢驗報告可證（中縣警刑大偵00000000000
    卷第11頁）。又被告於警詢時自承施用第一級毒品海洛因，
    亦自願同意警方採集尿液，亦有經被告親字簽名並捺印之97
    年4月30日採集尿液（送驗）採證同意書附卷可憑（ 中縣警
    刑大偵00000000000卷第13頁），且該同意書明確記載告知
    事項「執行人員依據內政部警政署95年06月02日警署刑紀字
    第0950002850號函規定，依其當事人自願性同意，並當場告
    知下列事項，乃在和悅之下接受警方採證：執行理由：因毒
    品危害防制條例案，有勘察採證實施採集尿液˙˙˙之必要
    」等語，被告上訴理由(一)主張：因檢警承辦人員之威脅誘騙
    ，且未告知得拒絕採驗，致上訴人遭強制採尿送驗致生本件
    ，本件程序尚有未洽云云，顯屬無據。
  (二)本件原審判決以被告施用第一級毒品海洛因犯行，事證明確
    ，應予依法論處罪刑。並以被告前經觀察、勒戒後，認無繼
    續施用毒品之傾向，於91年5月3日釋放，並由臺灣高雄地方
    法院檢察署檢察官以91年度毒偵字第1749號為不起訴處分確
    定。又因施用毒品案，經臺灣臺中地方法院以95年度訴字第
    1755號判決判處有期徒刑8月、4月，應執行有期徒刑10月確
    定；另因詐欺案件，經臺灣臺中地方法院以95年度中簡上字
    第885號判決判處有期徒刑6月確定，上開二案合併定應執行
    刑並減刑為有期徒刑7月確定，於96年3月19日執行完畢，於
    依累犯規定加重其刑後， 量處被告有期徒刑9月，並無量刑
    過重之情形。被告上訴理由雖就原審判決之量刑表示意見，
    但其上訴狀並未依據卷內既有訴訟資料或提出新事證，指摘
    或表明第一審判決有何採證認事、用法或量刑等足以影響判
    決本旨之不當或違法，而構成應予撤銷之具體事由。另被告
    提及受朋友誘惑、父母接連過世之打擊始施用毒品紓壓，或
    親人不諒解、工作可能不保等情，尚與原審認定事實、適用
    法律、量處刑罰無涉。綜上，被告僅泛言請求從輕量刑，但
    就第一審判決究有何具體事由，致判決不當或違法，並無一
    語涉及，自非屬得上訴第二審之具體理由。依上揭法律規定
    及判決意旨，被告提起之第二審上訴不合法律上程式，爰不
    經言詞辯論，判決駁回上訴。
四、據上論結，依刑事訴訟法第三百六十七條前段、第三百七十
    二條，判決如主文。
中    華    民    國    97    年    12    月    16    日
            刑事第四庭    審判長法  官  洪  耀  宗
                                法  官  許  文  碩
                                法  官  蔡 王 金 全
上列正本證明與原本無異。
如不服本判決應於收受送達後十日內向本院提出上訴書狀，其未
敘述上訴理由者，並得於提起上訴後十日內向本院補提理由書 (
均須按他造當事人之人數附繕本)「切勿逕送上級法院」。
                                書記官  金  珍  華
中    華    民    國    97    年    12    月    17    日


司法院資訊處製作；財團法人民間司法改革基金會備份。
